【裁判字號】    98,訴緝,108
【裁判日期】    980824
【裁判案由】    毒品危害防制條例
【裁判全文】
臺灣高雄地方法院刑事判決             98年度訴緝字第108號
公  訴  人  臺灣高雄地方法院檢察署檢察官
被      告  乙○○
上列被告因違反毒品危害防制條例案件，經檢察官提起公訴（95
年度毒偵字第5858號），被告於準備程序為有罪之陳述，經本院
合議庭裁定由受命法官獨任進行簡式審判程序，並判決如下：
    主  文
乙○○施用第一級毒品，累犯，處有期徒刑柒月。又施用第二級
毒品，累犯，處有期徒刑月。應執行有期徒刑捌月。
    事  實
一、乙○○前於民國88及89年間，先後因施用毒品案件，經本院
    以88年度毒聲字第3681號、89年度毒聲字第2948號裁定送觀
    察、勒戒後，均因無繼續施用毒品傾向而釋放，並分別由臺
    灣高雄地方法院檢察署檢察官以88年度偵字第3816號、89年
    度毒偵緝字第190 號為不起訴處分確定，嗣於90年間再因施
    用毒品案件，經檢察官提起公訴併聲請強制戒治，於91年12
    月6 日強制戒治執行完畢釋放，並經本院以91年訴字第849
    號判處有期徒刑1 年確定，入監執行後，於92年12月31日縮
    刑期滿執行完畢。詎其仍不知悔改及戒絕毒癮，猶於上開觀
    察、勒戒執行完畢釋放後5 年內，基於施用第一級毒品海洛
    因之犯意，於95年7 月3 日上午10時10分許為警採尿時往前
    回溯24小時內之某時（不含公權力拘束時間），在不詳地點
    ，以將第一級毒品海洛因摻入香菸，吸食含有海洛因成分煙
    氣之方式，施用第一級毒品海洛因1 次。另基於施用第二級
    毒品甲基安非他命之犯意，於95年7 月3 日上午10時10分許
    為警採尿時往前回溯24小時內之某時（不含公權力拘束時間
    ），在不詳地點，以將第二級毒品甲基安非他命置入玻璃球
    內燒烤吸食其煙霧之方式，施用第二級毒品甲基安非他命1
    次。嗣於95年7 月3 日上午9 時55分許，在高雄市○○區○
    ○街113 巷16號前，因另案通緝為警查獲，經採集其尿液送
    驗後，結果呈嗎啡及甲基安非他命陽性反應，始查悉上情。
二、案經高雄市政府警察局楠梓分局報告臺灣高雄地方法院檢察
    署檢察官偵查起訴。
    理  由
一、本件被告乙○○所犯係死刑、無期徒刑、最輕本刑為3 年以
    上有期徒刑以外之罪，其於準備程序就被訴事實為有罪之陳
    述，經本院告知簡式審判程序之旨，並聽取其與檢察官之意
    見後，認無不得或不宜改依簡式審判程序進行之情事，依刑
    事訴訟法第273 條之1 第1 項規定，裁定進行簡式審判程序
    ，合先敘明。
二、訊據被告對於上揭時、地，分別施用第一級毒品海洛因及第
    二級毒品甲基安非他命各1 次之事實，於本院審理時供承不
    諱。且被告於95年7 月3 日上午10分10分許，為警採集之尿
    液，經送高雄市立凱旋醫院以酵素免疫法（EIA） 作初步篩
    檢、並以氣相層析質譜法（GC/MS） 作確認鑑定，其檢驗結
    果呈嗎啡及甲基安非他命陽性反應，此有濫用藥物尿液檢體
    監管記錄表、高雄市立凱旋醫院95年7 月10日編號A0000000
    0 號濫用藥物尿液檢驗報告各1 份附卷可稽。又按「施用海
    洛因、甲基安非他命後，其於尿液中排出之最長時限，受施
    用劑量、施用方式、個人體質及其代謝情況等因素影響，因
    個案而異，施用海洛因一般可檢出之最長時間為服用後2至4
    天，施用甲基安非他命一般可檢出之最長時間為服用後1 至
    5 天」，有行政院衛生署管制藥品管理局90年5 月4 日管檢
    字第93902 號函可查；次按若以氣相層析質譜儀分析法（GC
    /MS） 進行確認者，均不致產生偽陽性反應，此亦據該局92
    年6 月20日管檢字第0920004713號函釋明確。是足認被告於
    前揭時間為警採取尿液往前回溯24小時內之某時（不含公權
    力拘束期間），在不詳地點，確曾分別施用第一級毒品海洛
    因及第二級毒品甲基安非他命各1 次無訛。是被告之任意性
    自白核與事實相符，洵堪採為論罪科刑之依據。本案事證明
    確，被告上開施用毒品犯行，堪以認定。
三、按觀察、勒戒或強制戒治執行完畢釋放後，5 年內再犯毒品
    危害防制條例第10條施用毒品之罪者，應依法追訴，毒品危
    害防制條例第23條第2 項定有明文。本件被告前於88及89年
    間，先後因施用毒品案件，經本院裁定送觀察、勒戒後，均
    因無繼續施用毒品之傾向而釋放，並分別由臺灣高雄地方法
    院檢察署檢察官為不起訴處分確定。嗣於90年間，復因施用
    毒品案件，經檢察官提起公訴並聲請強制戒治，於91年12月
    6 日強制戒治執行完畢釋放，有臺灣高雄地方法院檢察署刑
    案資料查註紀錄表、全國施用毒品案件紀錄表、臺灣高等法
    院被告前案紀錄表各1 份在卷可參。是本案被告於上開強制
    戒治執行完畢釋放後，5 年內再犯本件施用第一、二級毒品
    罪行，依前開法條之規定，均應依法追訴，本院自得依法論
    罪科刑。
四、海洛因係毒品危害防制條例第2 條第2 項第1 款所稱之第一
    級毒品，甲基安非他命係同條項第2 款所稱之第二級毒品，
    均不得非法持有、施用。核被告所為，係犯毒品危害防制條
    例第10條第1 項之施用第一級毒品罪及同條第2 項之施用第
    二級毒品罪。被告所犯前開施用第一、二級毒品2 罪間，犯
    意各別、行為互殊，自應分論併罰。又被告前於90年間，因
    施用毒品案件，經本院以91年訴字第849 號判處有期徒刑1
    年確定，並於92年12月31日縮刑期滿執行完畢，有臺灣高雄
    地方法院檢察署刑案資料查註紀錄表、臺灣高等法院被告前
    案紀錄表各1 份在卷可憑，其於刑之執行完畢後，5 年內故
    意再犯本件有期徒刑以上之2 罪，均為累犯，各應依刑法第
    47條第1 項規定，加重其刑。爰審酌被告經觀察、勒戒、強
    制戒治及徒刑執行後，仍未能戒絕其毒癮而再次施用毒品，
    足證前開保安處分措施尚難矯治其惡性，惟念其於犯罪後坦
    承犯行及所犯為自戕行為，兼衡被告供稱業已戒除毒癮，且
    需撫育幼女並照護癌症末期之公公等其他一切情狀，分別量
    處如主文所示之刑，並定其應執行之刑，以示懲儆。
五、末按中華民國九十六年罪犯減刑條例業經總統於96年7 月4
    日公布，同年7 月16日施行，惟按「本條例施行前，經通緝
    而未於中華民國九十六年十二月三十一日以前自動歸案接受
    偵查、審判或執行者，不得依本條例減刑。」，中華民國九
    十六年罪犯減刑條例第5 條定有明文。查被告所犯上開2 罪
    之犯罪時間，雖均在96年4 月24日以前，然被告前於本院審
    理時因逃匿，而經本院於95年12月6 日發布通緝，迄至98年
    7 月22日始為高雄市政府警察局楠梓分局緝獲歸案，有本院
    95年雄院隆刑謹緝字第1166號通緝書、通緝被告歸案證明書
    各1 份在卷可按。是被告既於96年7 月16日前業經通緝，而
    未於96年12月31日以前自動歸案接受審判，依中華民國九十
    六年罪犯減刑條例第5 條規定，不得減刑，附此敘明。
據上論斷，應依刑事訴訟法第273 條之1 第1 項、第299 條第1
項前段，毒品危害防制條例第10條第1 項、第2 項，刑法第11條
、第47條1 項、第51條第5 款，判決如主文。
本案經檢察官甲○○到庭執行職務
中    華    民    國    98    年    8     月    24    日
                  刑事第十五庭  法  官  黃苙荌
以上正本證明與原本無異。
如不服本判決應於收受送達後10日內向本院提出上訴書狀，並應
敘述具體理由；如未敘述上訴理由者，應於上訴期間屆滿後20日
內向本院補提理由書（均須按他造當事人之人數附繕本）「切勿
逕送上級法院」。
中    華    民    國    98    年    8     月    24    日
                                書記官  廖佳玲
附錄本案論罪科刑法條全文：
毒品危害防制條例第10條施用第一級毒品者，處6 月以上5 年以
下有期徒刑。
施用第二級毒品者，處3 年以下有期徒刑。


司法院資訊處製作；財團法人民間司法改革基金會備份。
